【裁判字號】    96,竹簡,1240
【裁判日期】    970229
【裁判案由】    清償債務
【裁判全文】
臺灣新竹地方法院民事簡易判決        96年度竹簡字第1240號
原      告  遠東國際商業銀行股份有限公司
法定代理人  乙○○
訴訟代理人  甲○○
                        號
                        號
被      告  丙○○
上列當事人間返還消費借貸款事件，本院於民國97年2月22日辯
論終結，判決如下：
    主  文
被告應給付原告新臺幣貳拾肆萬肆仟佰元，及其中新臺幣貳拾
萬肆仟零肆拾肆元，自民國九十六年八月九日起至清償日止，按
年息百分之十九點七一計算之利息。
訴訟費用由被告負擔。
本判決得假執行。
    事實及理由
一、原告主張：被告於民國88年12月間與原告訂立信用卡使用契
    約，並領用萬世達信用卡（卡號：0000000000000000號、00
    00000000000000號及0000000000000000號），依約定被告得
    持上開信用卡於特約商店簽帳消費及使用相關產品，惟應於
    每月繳款截止日（即28日）前全數繳清信用卡帳款，若有違
    反，應加計自該筆帳款入帳日起至結清日止，以年息百分之
    19.71 計算之遲延利息，如被告未於當期繳款截止日前付清
    當期最低應繳金額或遲延付款者，除應計付遲延利息外，並
    應依下列方式計付違約金：應繳總額1,001 元至10,000元，
    收取150元；應繳總額10,001元至60,000元，收取300元；應
    繳總額60,001元至100,000元，收取600元；應繳總額100,00
    1元以上，收取1,000元。詎被告簽帳消費至96年8 月止，尚
    積欠消費款204,044元，手續費28,047元，已到期之利息10,
    059 元及違約金2,150元，合計244,300元之帳款未予繳納，
    依前述已喪失期限之利益，應一次繳清，其中本金204,044
    元應自96年8月9日起至清償日止，按週年利率19.71%計算利
    息，然屢經催討仍不獲清償，為此爰依消費借貸及前開契約
    相關規定提起本件訴訟，請求被告給付如主文所示之金額，
    及依上開約定之利息、違約金等情。
二、被告則以：伊對原告請求之本金部分有疑問，其本身並不知
    道自己到底欠多少錢，伊確有簽訂專案申請書，但希望每月
    收取的手續費可以減免，且其非故意不履約，僅因其月薪從
    原先之45,000元減少至23,000元，導致無法履行等語置辯。
三、本院之判斷：
（一）原告主張之前揭事實，業據其提出與所述相符之信用卡申
      請書及約定條款、歸戶基本資料查詢、消費繳息總查、消
      費暨繳款明細表、欠款彙整資料表、萬事如意好期貸專案
      申請書、債務協商表各乙份為證，雖被告辯稱對原告請求
      之本金部分有疑問，且已和原告債務協商，希望將手續費
      手續減免云云，然原告所提出之被告債務協商表，已明白
      表示被告積欠之金額為若干，且被告亦自承簽有專案申請
      書，足見被告就其所積欠之金額及手續費等非不能知悉，
      原告對於被告所為減免手續費之請求亦無法同意，而被告
      辯稱現經濟情況不佳，此屬履行能力問題，不影響其依約
      所負之清償責任，是被告上開所辯，不足採信，本院依調
      查證據之結果及斟酌全辯論意旨，自堪信原告此部分主張
      為真實。
（二）從而，原告依消費借貸及信用卡貸款契約之法律關係，訴
      請被告給付如主文第一項所示之金額、利息，即無不合，
      應予准許。
四、本件係依民事訴訟法第427條第1項適用簡易訴訟程序所為被
    告敗訴之判決，爰依職權宣告假執行。
五、據上論結，本件原告之訴為有理由，依民事訴訟法第436條
    第2項、第78條、第389條第1項第3款，判決如主文。
中    華    民    國     97    年    2    月    29    日
                  新竹簡易庭    法  官  林南薰
以上正本係照原本作成。
如對本判決上訴，須於判決送達後20日內向本院提出上訴狀。
中    華    民    國     97    年    2    月    29    日
                                書記官  楊書棼


司法院資訊處製作；財團法人民間司法改革基金會備份。
